【裁判字號】    95,訴,308
【裁判日期】    950512
【裁判案由】    違反毒品危害防制條例
【裁判全文】
臺灣新竹地方法院刑事判決               95年度訴字第308號
公  訴  人  臺灣新竹地方法院檢察署檢察官
被      告  甲○○
                      號
                    （現於臺灣新竹監獄執行中）
上列被告因違反毒品危害防制條例案件，經檢察官提起公訴（94
年度毒偵字第2290號、95年度毒偵字第9、329號），經本院合議
庭裁定進行簡式審判程序，判決如下：
    主  文
甲○○施用第一級毒品，累犯，處有期徒刑捌月。又連續施用第
二級毒品，累犯，處有期徒刑捌月。扣案之安非他命吸食器壹組
、玻璃球吸食器壹個，均沒收。應執行有期徒刑壹年貳月。扣案
之安非他命吸食器壹組、玻璃球吸食器壹個，均沒收。
    事  實
一、甲○○前於民國87年間，因施用毒品案件，經本院以87年度
    毒聲字第702號裁定送觀察、勒戒後，因無繼續施用毒品之
    傾向，於87年11月17日執行完畢釋放，並經臺灣新竹地方法
    院檢察署檢察官於同日以87年度偵字第6219號、第6869號為
    不起訴處分。復於89年間再因施用毒品案件，經本院以89年
    度毒聲字第878號裁定送觀察、勒戒，因有繼續施用毒品之
    傾向，再經本院以89年度毒聲字第1880號裁定令入戒治處所
    施以強制戒治，後經本院以90年度毒聲字第146號裁定停止
    戒治，所餘戒治期間付保護管束，於90年7月20日期滿視為
    執行完畢；而該次施用毒品犯行，亦於89年9月1日經本院以
    89年度竹東簡字第136號判決判處有期徒刑5月確定，於90年
    8月22日易科罰金執行完畢。復因施用毒品案件，經本院以
    90年度毒聲字第1532號裁定令入戒治處所施以強制戒治，於
    92年3月7日執行完畢釋放。而該次施用毒品犯行，亦於91年
    5月20日經本院以91年度易緝字第14號判決判處有期徒刑6月
    確定，於92年3月3日易科罰金執行完畢。再因施用毒品案件
    ，經本院於94年9月30日以94年度訴字第65號判處應執行有
    期徒刑1年，並於94年10月17日確定（現正在監執行中，此
    部分不構成累犯）。竟又於前次強制戒治執行完畢釋放後，
    5年內復基於施用第一級毒品海洛因之犯意，於94年12月22
    日上午6、7時許，在其友人鐘添富位於新竹縣新埔鎮○○里
    ○○鄰○○路犁頭山段385巷1號2樓住處，將第一級毒品海洛
    因加入香菸中吸食，而施用第一級毒品海洛因1次。另基於
    施用第二級毒品之概括犯意，分別於(一)94年10月30日下午8
    、9 時許在其位於新竹縣竹東鎮○○里○○鄰○○路11巷6號
    之家中；(二)94年12月22日上午6、7時許在其友人鐘添富上揭
    住處；(三)95年1月26日中午左右時，在其上揭住處，將安非
    他命放入玻璃球內，以火燒烤而吸其煙霧方式，連續施用第
    二級毒品安非他命多次。嗣分別於(一)94年11月1日凌晨1時30
    分許，為警在桃園縣桃園市○○路與安東街口查獲，並扣得
    安非他命吸食器1組；(二)94年12月22日上午9時20分許，為警
    在鍾添富上揭住處房間內查獲；(三)95年1月26日下午2時50分
    許，為警持本院核發之搜索票，在甲○○上揭住處執行搜索
    而查獲，並扣得玻璃球吸食器1個。
二、案經桃園縣警察局、新竹市警察局第二分局、新竹縣警察局
    移請暨報請臺灣新竹地方法院檢察署檢察官偵查起訴。
    理  由
一、本件被告甲○○所犯違反毒品危害防制條例第10條第1、2項
    施用第一級毒品及施用第二級毒品罪，均係非死刑、無期徒
    刑、最輕本刑為3年以上有期徒刑之罪，被告於本院準備程
    序進行中，就被訴事實為有罪之陳述，經本院合議庭認合於
    刑事訴訟法第273條之1第1項之規定，裁定進行簡式審判程
    序，合先敘明。
二、被告有於上開時、地施用第一級毒品海洛因及連續施用第二
    級毒品安非他命之事實，業據被告於本院審理時供認不諱，
    其於94年12月22日為警查獲後所採集之尿液，經送驗呈嗎啡
    （即海洛因之代謝物）及安非他命類陽性反應，又於94年11
    月1日及95年1月26日分別為警查獲後所採集之尿液，經送驗
    呈安非他命及甲基安非他命陽性反應，此有桃園縣政府警察
    局保安警察隊被採尿液姓名編號對照表、有新竹市警察局辦
    理煙毒、麻醉藥品案件尿液送驗受檢人真實姓名代號對照表
    暨送驗登記簿、新竹縣警察局真實姓名代號對照表各1件及
    臺灣尖端先進生技醫藥股份有限公司94年11月28日濫用藥物
    檢驗報告、臺灣檢驗科技股份有限公司95年1月13日濫用藥
    物尿液檢驗報告、昭信科技顧問股份有限公司95年2月23日
    濫用藥物尿液檢體檢驗報告各1份可參。復有安非他命吸食
    器1組及玻璃球吸食器1個扣案可稽。搜索、扣押筆錄及扣押
    物品目錄表各2件，現場查獲照片3幀附於偵查卷中，是被告
    自白顯與事實相符，而值採信。
三、被告前因施用毒品案件，經本院以90年度毒聲字第1532號裁
    定令入戒治處所施以強制戒治，於92年3月7日執行完畢釋放
    ，有臺灣高等法院被告前案紀錄表及臺灣新竹地方法院檢察
    署刑案查註紀錄表及全國施用毒品案件紀錄表各1份在卷可
    按。是被告於強制戒治執行完畢釋放後，5年以內再犯本案
    施用毒品案件之事證明確，犯行堪以認定。
四、論罪科刑
  (一)核被告所為，係犯毒品危害防制條例第10條第1項之施用第
    一級毒品罪及同條第2項之施用第二級毒品罪。
  (二)其施用前持有第一級毒品及第二級毒品之低度行為，分別為
    施用第一級毒品及第二級毒品之高度行為所吸收，均不另論
    罪。
  (三)被告先後多次施用第二級毒品安非他命之犯行，時間密接，
    犯罪構成要件相同，顯係基於概括犯意為之，為連續犯，依
    刑法第56條規定論以一罪，並加重其刑。
  (四)被告所犯上開2罪間，犯意各別，施用之方式不同，應予分
    論併罰之。
  (五)被告有如事實欄所述之前案執行情形，有臺灣高等法院被告
    前案紀錄表可稽，其於前案有期徒刑執行完畢後，5年內再
    犯本件有期徒刑以上刑之2罪，均為累犯，就施用第一級毒
    品罪部分依法加重其刑，就施用第二級毒品罪部分依法遞加
    重其刑。
  (六)爰審酌被告之素行、犯罪之動機、施用毒品戕害自身健康、
    犯罪所生之危害及犯罪後坦承犯行、態度尚可等一切情狀，
    分別量處如主文所示之刑，並定其應執行之刑。
  (七)扣案之安非他命吸食器1組、玻璃球吸食器1個，均為被告所
    有且係供其施用第二級毒品安非他命所使用，業據被告供明
    ，均應依刑法第38條第1項第2款，宣告沒收。
五、公訴人於本院95年4月28日當庭更正原起訴書所載犯罪時間
    、地點更正如同事實欄一項下所載，並此敘明。
六、據上論斷，應依刑事訴訟法第273條之1、第299條第1項前段
    ，毒品危害防制條例第23條第2項、第10條第1項、第2項、
    ，刑法第11條前段、第56條、第47條、第38條第1項第2款、
    第51條第5款，判決如主文。
本案經檢察官邱巧寧到庭執行職務。
中    華    民    國    95    年    5     月    12    日
                  刑事第二庭    法  官  方鴻愷
以上正本證明與原本無異。
如不服本判決，應於送達後10日內向本院提出上訴狀。
中    華    民    國    95    年    5     月    12    日
                                書記官  吳美雲
附錄本案論罪科刑法條全文：
毒品危害防制條例第10條
施用第一級毒品者，處6月以上5年以下有期徒刑。
施用第二級毒品者，處3年以下有期徒刑。


司法院資訊處製作；財團法人民間司法改革基金會備份。
